臺灣宜蘭地方法院民事裁定　　　　　　　　 94年度司字第8號
聲　請　人　財政部臺灣省北區國稅局羅東稽徵所
法定代理人　林慶田
代　理　人　張雅鳳
相　對　人　大陞汽車貨運股份有限公司
　　　　　　　　　　　號1樓
臨時管理人　莊清圳
聲請人聲請選任臨時管理人事件，本院裁定如下：
   主      文
選任莊清圳（身分證統一編號：Ｚ000000000號，住宜蘭縣冬山鄉
○○路○段560號）為大陞汽車貨運股份有限公司之臨時管理人。
聲請費用由相對人負擔。
    理      由
一、聲請人之聲請意旨略以：相對人大陞汽車貨運股份有限公司
    （以下簡稱大陞公司）之原董事長陳坤燦，業遭鈞院判決其
    與莊清圳之股權買賣關係不存在，並由經濟部撤銷其董事長
    及董事之變更登記，並限相對人應於93年4 月22日前辦理改
    選董事、監察人暨推選董事長，如屆期未辦理，則88年2 月
    23日選任之董事監察人當然解任。然相對人迄未改選董事監
    察人暨董事長，致該公司董事會無法召開不能行使職權，為
    使大陞公司所欠稅款合法送達，爰依公司法第208條之1之規
    定，聲請選任大陞公司之臨時管理人等語。
二、按股份有限公司之董事會不為或不能行使職權，致公司有受
    損害之虞時，法院因利害關係人或檢察官之聲請，得選任 1
    人以上之臨時管理人，代行董事長及董事會之職權，但不得
    為不利於公司之行為；另按法人之董事 1人、數人或全體不
    能或怠於行使職權，或對於法人之事務有自身利害關係，致
    法人有受損害之虞時，法院因主管機關、檢察官或利害關係
    人之聲請，得選任臨時董事代行其職權，但不得為不利於法
    人之行為，公司法第208條之1第1 項及修正後之非訟事件法
    第64條第1項分別定有明文。
三、本件聲請人主張之事實，業據其提出本院 92年度訴字第253
    號民事判決及確定證明書、經濟部94年3 月21日經授中字第
    09431808690 號函、營業稅欠睡查詢情形表、大陞公司基本
    資料查詢表、公司章程、公司變更登記事項卡、歷屆股東名
    簿、營利事業變更登記查簽表各乙份為證。是相對人公司目
    前並無董事長，亦無董事、監察人之事實，堪予認定。則聲
    請人因無法送達欠稅通知予相對人，將使相對人無從就欠稅
    之事項表示意見，而蒙受日後課徵滯納金或罰鍰之不利益，
    故聲請人請求為相對人選任臨時管理人，洵屬有據。查陳坤
    燦與莊清圳間之股權買賣關係經本院判決確定不存在，且命
    莊清圳應辦理股權回復登記，故陳坤燦已非公司股東，自不
    宜再任相對人公司之臨時管理人，而莊清圳為相對人公司之
    前任董事長，既經本院判決確定應辦理股權回復登記，其即
    具有股東之身分，為使相對人公司業務得以順利進行，並避
    免損害擴大，爰依法選任莊清圳擔任相對人公司之臨時管理
    人。
四、依非訟事件法第64條第1項前段，裁定如主文。
中　　華　　民　　國　　94　　年　　8 　　月　　17　　日
                  臺灣宜蘭地方法院民事庭
                      法　官  林俊廷
正本與原本無異。
如不服本裁定，應於裁定送達後10日內向本院提出抗告狀（須附
繕本）。
中　　華　　民　　國　　94　　年　　8 　　月　　22　　日
                      書記官　莊淑茹
